臺灣花蓮地方法院刑事判決　　　　　九十四年度訴字第一五號
　　公　訴　人　臺灣花蓮地方法院檢察署檢察官
　　被　　　告　癸○○
　　指定辯護人　本院公設辯護人乙○
　　被　　　告　壬○○
　　選任辯護人　黃健弘律師
　　被　　　告　甲○○
　　選任辯護人　簡燦賢律師
上列被告因違反毒品危害防制條例案件，經檢察官提起公訴（九
十三年度核退偵字第五０五號、九十三年度偵字第二二九六、二
五三六、二五三七號及九十四年度偵字第二六六號），本院判決
如下：
    主  文
癸○○共同連續販賣第二級毒品，累犯，處有期徒刑拾年陸月；
扣案之安非他命陸小包（實秤毛重拾伍點肆貳肆公克，扣押物品
清單載為重拾伍公克）、安非他命貳包（驗餘後總共淨重參陸點
壹伍公克，扣押物品清單原記載其中壹包含袋重貳點玖捌公克、
另壹包含袋重參陸點壹柒公克）均沒收銷燬之，分裝袋參拾貳個
又拾壹包、分裝用膠管貳支、電子秤肆台及ＮＯＫＩＡ牌八二五
０型行動電話壹支均沒收；未扣案之販賣第二級毒品所得新臺幣
貳拾貳萬伍仟元沒收，如全部或一部不能沒收時，以其財產抵償
之。
壬○○共同連續販賣第二級毒品，處有期徒刑捌年；扣案之安非
他命陸小包（實秤毛重拾伍點肆貳肆公克，扣押物品清單載為重
拾伍公克）、安非他命貳包（驗餘後總共淨重參陸點壹伍公克，
扣押物品清單原記載其中壹包含袋重貳點玖捌公克、另壹包含袋
重參陸點壹柒公克）均沒收銷燬之，分裝袋參拾貳個又拾壹包、
分裝用膠管貳支、電子秤肆台及ＮＯＫＩＡ牌八二五０型行動電
話壹支均沒收。
甲○○連續販賣第二級毒品，累犯，處有期徒刑柒年陸月；扣案
之安非他命壹小包（實秤毛重零點伍參參公克，扣押物品清單載
為重零點伍公克）沒收銷燬之，分裝袋貳拾個沒收；未扣案之販
賣第二級毒品所得新臺幣貳仟元沒收，如全部或一部不能沒收時
，以其財產抵償之。
癸○○、壬○○被訴共同販賣第一級毒品部分，均無罪。
甲○○被訴販賣第一級毒品部分，無罪。
    事  實
一、癸○○於民國八十一年間曾因違反麻醉藥品管理條例案件，
    經台灣高等法院花蓮分院判處應執行有期徒刑五年四月，嗣
    經最高法院駁回其上訴而告確定，乃於八十二年四月三十日
    入監服刑，迄八十四年三月一日假釋出監（縮刑期滿日原為
    八十七年五月十九日），惜於假釋期間更犯他罪而遭撤銷假
    釋，經執行殘刑並接續執行，迄九十一年九月二十二日縮刑
    期滿執行完畢；甲○○曾於八十九年間因違反毒品危害防制
    條例案件，經本院花蓮簡易庭判處有期徒刑四月並得易科罰
    金確定，嗣於九十一年十月二十五日入監服刑，並於九十二
    年一月二十八日因部分徒刑改易科罰金執畢出監，均不知悔
    改，復涉下列犯行。
二、癸○○、壬○○二人或獨自或共同基於連續販賣第二級毒品
    安非他命之概括犯意，自民國九十三年六月間起迄同年九月
    三十日止，多次在花蓮縣、市等地，由癸○○提供毒品，並
    以行動電話0000000000等號與買家聯繫交易，或由壬○○負
    責接洽收款或交付毒品等工作，共同販賣安非他命予李馬龍
    、楊國良、簡文雄、徐瑜玟（起訴書誤植為徐瑜玫）、林天
    祥、戊○○、徐楠凱（起訴書附表二誤植為徐凱楠）、朱震
    齊、羅惠蓮、李耀華、黃益俊、丁○○、辛○○、詹靖成、
    潘家興、廖俊彥及甲○○等多人（販賣型態、時間、地點、
    對象及金額均詳如附表，其中癸○○販賣予黃益俊、詹靖成
    、潘家興、廖俊彥及甲○○之部分，業經蒞庭檢察官當庭追
    加犯罪事實）。嗣於九十三年九月三十日下午一時三十分許
    為警持搜索票前往花蓮縣新城鄉○○村○○路「長宏汽修廠
    」前癸○○所使用之交通工具即車號IX－9403號自用小客車
    上執行搜索，當場扣得安非他命六小包（實秤毛重十五‧四
    二四公克，扣押物品清單載為重十五公克）、分裝袋三十二
    個、分裝用膠管二支、電子秤乙台及NOKIA牌8250 型行動電
    話乙支（門號0000000000）等物，乃循線查悉上情；嗣又經
    警持續追查，並於同年十一月十日下午五時許，持搜索票前
    往花蓮縣吉安鄉○○村○○○○街一六六巷七號羅惠蓮住處
    執行搜索，當場扣得在場人癸○○所有之安非他命二包（驗
    餘後總共淨重三六‧一五公克，扣押物品清單原記載其中一
    包含袋重二‧九八公克、另一包含袋重三六‧一七公克）、
    電子秤乙台及分裝袋十一包等物。
三、甲○○基於販賣第二級毒品安非他命之概括犯意，自九十三
    年七月間起迄同年九月三十日被查獲時止，連續自癸○○處
    販入安非他命後，再於其花蓮市○道路住家附近等地，販賣
    安非他命予友人庚○○三、四次，嗣於同年九月三十日下午
    五時三十分許，為警持搜索票搜索其位於國民七街五十三之
    一號六樓之十八住處，當場扣得安非他命乙小包（實秤毛重
    ０‧五三三公克，扣押物品清單載為重０‧五公克）、分裝
    袋二十只及癸○○所有送請其代為修理之電子秤二台等物，
    始循線查悉上情。
四、案經花蓮縣警察局鳳林分局報請台灣花蓮地方法院檢察署檢
    察官偵查起訴。
    理  由
壹、有罪部分：
一、上揭販賣第二級毒品安非他命之犯罪事實，業據被告癸○○
    於警詢、偵查及本院審理時坦白承認，稽與證人李馬龍、楊
    國良、簡文雄、徐瑜玟、林天祥、林群潔、徐楠凱、朱震齊
    、羅惠蓮、李耀華、黃益俊、丁○○、辛○○、詹靖成、潘
    家興、廖俊彥於警詢（被告及其辯護人均不爭執此部分證人
    警詢筆錄之證據能力）及證人甲○○於本院羈押審查時及審
    理中證述之買賣情節大致符合，並有如事實欄二所載之多量
    安非他命及分裝袋、電子秤等物扣案及監聽錄音帶、譯文附
    於警卷及內政部警政署刑事警察局鑑定書、行政院衛生署管
    制藥品管理局檢驗成績書各乙紙附於本院卷（見本院卷一第
    一七七、二五０頁）可稽。雖其於本院審理中曾辯稱：安非
    他命係伊自己販賣，並未與壬○○共同販賣云云；惟其既與
    壬○○情同手足（乾兄弟相稱），交情匪淺，且經常無償提
    供安非他命予壬○○施用，壬○○尚且經常居住出入其住處
    ，況被告壬○○於偵查中亦已明白供稱：伊有販賣安非他命
    ，是幫癸○○做，買主與癸○○交易後，癸○○再叫伊拿（
    送貨）給客人等語及於九十四年一月二十一日本院羈押訊問
    時供稱：癸○○有時也會叫伊載他去他朋友處賣毒品並收錢
    等語明確（見九十三年度核退字第二一０五號偵查卷第十頁
    及本院卷一第二十二頁），是其前開辯解應係迴護被告壬○○之說詞，不足採信。且被告壬○○既曾多次幫癸○○交貨
    、收款，甚至載送癸○○前往客戶住處交易，顯已該當販毒
    之構成要件內行為，自屬共同販賣無疑。再訊據被告壬○○
    、甲○○雖亦矢口否認涉有販賣第二級毒品安非他命之犯行
    ，被告壬○○於本院審理時並改口辯稱：伊僅是將安非他命
    順道送至樓下給客人而已，未曾與癸○○共同販毒云云，然
    此稽與前揭其於偵查中及本院羈押訊問時所為之供述明顯不
    一而難以憑信外，並有證人李馬龍、楊國良、簡文雄、徐瑜
    玟、林天祥、徐楠凱、李耀華、丁○○、廖俊彥、辛○○等
    多人均證實於伊等向癸○○購買安非他命期間，多次係由壬○○一同前來或代為交送毒品並收取款項等情綦詳（見Ｄ１
    卷第十、十一、三十六、三十七、五十、五十一、五十六、
    七十八、八十三、八十六、九十七、九十八、一二四、一三
    一、一八三、一九四頁、Ｃ２卷第九十六頁、Ｆ１卷第八十
    三至八十五頁），況被告壬○○亦已自承曾幫癸○○送安非
    他命至遠東百貨附近給簡文雄二次，及幫癸○○拿安非他命
    給廖俊彥等語明確（見本院卷二九十四年九月十三日審判筆
    錄第九頁及九十三年度核退字第二一０五號偵查卷第十頁）
    ，益證被告壬○○已涉犯販賣安非他命之構成要件內行為，
    偶與被告癸○○成立販毒共犯無疑，是被告壬○○於本院翻
    異前詞之辯解，無非係避就卸責之詞，委無足採；而其辯護
    人為其辯護稱：壬○○之販毒行為實僅構成轉讓云云，核屬
    避就，亦不可採。被告甲○○於本院調查時則辯稱：伊與庚○○係朋友關係，伊係與庚○○合資向癸○○購買安非他命
    ，並非伊販賣安非他命給庚○○云云。然查證人庚○○於本
    院審理時到庭固陳稱係請被告甲○○幫伊調貨（安非他命）
    三、四次，甲○○均未向其收錢，然查證人於警訊時已明指
    係向綽號「博正」之人購買安非他命，每次一千元，並未述
    及被告未曾向伊收款之情事（見Ｂ１卷第三十四頁），苟其
    事後改陳者係屬真實，為何不於警詢當時便向警詳加說明？
    更何況當檢察官於交互詰問程序行主詰時，曾問及：「你請
    他調貨，大約要多久時間？」，證人明確回答：「最多半小
    時，有時『他就直接給我』」等語（見本院卷一第三一三頁
    ），既被告甲○○於證人庚○○向其購買安非他命時，便可
    直接提供安非他命予劉某，何能謂為調貨？究其實，證人庚○○於本院所為有利於被告甲○○之證詞部分，無非避重就
    輕，欲為其友人脫罪所設迴護之詞耳。又證人庚○○對於監
    聽譯文中所出現之「一樣兩張」解釋為修抽水馬達之材料及
    工錢二千元的意思，然既係水電修理費用，並未涉及不法，
    大可明言，何需使用暗語「一樣兩張」，又如依證人庚○○
    前揭所言，被告甲○○每次提供安非他命予伊施用，均未向
    其收錢，則證人庚○○又何須為區區之二千元向被告甲○○
    索討？益見證人庚○○所證不符常情，難以置信。又被告甲○○一再辯稱：係與證人庚○○合資購買，然經本院質之證
    人庚○○是否曾與被告甲○○合資向他人購買安非他命時，
    證人明確答稱並無此事（見本院卷一第三二一頁），此景已
    使被告甲○○之辯解不攻自破。此外，於九十三年七月十六
    日下午五十六分四十秒之監聽錄音及其譯文，亦足顯示其二
    人交易毒品之對話內容，以及如事實欄三所載之安非他命、
    分裝袋及電子秤等與販賣行為有關之證物扣案及行政院衛生
    署管制藥品管理局檢驗成績書乙紙（見本院卷一第二五０頁
    ）附卷可稽，俱證被告甲○○確實曾多次販賣安非他命予庚○○施用無疑。
二、綜上所述，被告癸○○、壬○○或獨自或共同販賣安非他命
    及被告甲○○販賣安非他命之事實，均已罪證明確，應予依
    法論科。
三、核被告癸○○、壬○○及甲○○三人所為，均係犯毒品危害
    防制條例第四條第二項之販賣第二級毒品罪。再被告癸○○
    、壬○○偶有共同販賣安非他命之情事，已如前述，就其等
    共同販賣之行為自有犯意之聯絡及行為之分擔，均應論以共
    同正犯。又被告癸○○販賣安非他命予黃益俊、詹靖成、潘
    家興、廖俊彥及甲○○部分，雖未據檢察官起訴，然此業經
    蒞庭檢察官當庭追加犯罪事實，本院自當併予審理，附此敘
    明。又被告三人販賣前後持有安非他命之低度行為，應為販
    賣之高度行為所吸收，均不另論罪。又被告三人先後多次販
    賣安非他命之行為，不但各自時間緊接，且所犯者為構成要
    件相同之罪名，顯係基於概括犯意反覆而為，應各依連續犯
    之規定論以一罪，並均依法加重其刑。繼查被告癸○○及甲○○各有如事實欄一所載之犯罪前科及執行紀錄，此有台灣
    高等法院被告前案紀錄表各乙份在卷可稽，其等於有期徒刑
    執行完畢後，五年以內再犯本件有期徒刑以上之罪，為累犯
    ，自應依刑法第四十七條規定，就其所犯法定本刑為有期徒
    刑及罰金刑部分，分別加重其刑，並遞加重之。爰審酌被告
    等均有犯罪前科，品行非佳，不惟自身沾染吸毒惡習，更為
    暴利所誘，從事毒品販賣，助長毒品蔓延，擴大毒品危害，
    對社會造成之危害重大，並斟酌被告等販毒之次數、數量、
    所獲得不法報酬、情節輕重，以及被告癸○○犯罪後雖坦承
    犯行，惟仍避重就輕，甚至設詞迴護壬○○，及被告壬○○
    、甲○○於證據確鑿之情形下，仍飾詞辯解，否認販賣，均
    難認有悔悟之心等一切情狀，各量處如主文所示之刑，以資
    懲儆。
四、被告癸○○於九十三年九月三十日下午一時三十分許為警持
    搜索票前往花蓮縣新城鄉○○村○○路「長宏汽修廠」前在
    其所使用之交通工具即車號IX－9403號自用小客車上執行搜
    索，當場扣得安非他命六小包（實秤毛重十五‧四二四公克
    ，扣押物品清單載為重十五公克）、分裝袋三十二個、分裝
    用膠管二支、電子秤乙台及NOKIA牌8250型行動電話乙支（
    門號0000000000）等物；嗣又經警於同年十一月十日下午五
    時許，持搜索票前往花蓮縣吉安鄉○○村○○○○街一六六
    巷七號羅惠蓮住處執行搜索，當場扣得在場人癸○○所有之
    安非他命二包（驗餘後總共淨重三六‧一五公克，扣押物品
    清單原記載其中一包含袋重二‧九八公克、另一包含袋重三
    六‧一七公克）、電子秤乙台及分裝袋十一包等物。查該二
    次搜索所分別扣得之安非他命六小包及二包（分經檢驗確屬
    安非他命無訛），均係毒品危害防制條例第二條第二項第二
    款所指之第二級毒品，均應依同條例第十八條第一項前段之
    規定予以沒收銷燬；至所扣得之分裝袋、分裝用膠管、電子
    秤及行動電話，則均為被告癸○○用以販毒之工具，業據其
    自承在卷，爰依刑法第三十八條第一項第二款之規定併予宣
    告沒收；而被告癸○○、壬○○既為共犯，自應在其等主刑
    項下均併為此項沒收銷燬及沒收之諭知，以資適法。再者，
    被告甲○○於同年九月三十日下午五時三十分許，為警持搜
    索票搜索其位於國民七街五十三之一號六樓之十八住處，當
    場扣得安非他命乙小包（實秤毛重０‧五三三公克，扣押物
    品清單載為重０‧五公克）、分裝袋二十只及癸○○所有送
    請其代為修理之電子秤二台等物；其中電子秤二台既係被告
    癸○○送交修理，自屬被告癸○○所有，且為被告癸○○之
    犯罪工具，自應依法在被告癸○○及壬○○之主刑項下併予
    宣告沒收；而所扣得之安非他命乙小包（亦經檢驗證實係安
    非他命無疑），屬第二級毒品，自應依同條例第十八條第一
    項前段之規定予以沒收銷燬；至所扣得之分裝袋二十個，則
    為被告甲○○用以販毒之工具，爰依刑法第三十八條第一項
    第二款之規定併予宣告沒收。又被告癸○○坦認販賣安非他
    命犯行，雖其販賣所得並未扣案，且向其購買安非他命之客
    戶多人亦未明確證實是否已交款予被告癸○○或交款若干？
    茲乃根據被告癸○○於最後一次審理期日所自承之販賣所得
    （見本院九十四年九月十三日審判筆錄第九至十二頁），並
    採最有利於被告之最低價格（即被告說得款七、八千元時，
    僅認定七千元），認定其販毒所得總和為新台幣（下同）二
    十二萬五千元（即（000000-00000）+10000+2000+7000+100
    00+8000+15000+10000+3000+8000+16000+1000+30000+40000
    +3000+2000 =225000），依同條例第十九條第一項之規定宣
    告沒收，如全部或一部不能沒收時，則以其財產抵償之。又
    被告甲○○雖辯稱並未販賣安非他命予庚○○云云，然證人
    庚○○於警訊時已供稱曾向被告甲○○購買安非他命三、四
    次，每次一千元左右，固仍無從認定庚○○均已付款，然從
    證人庚○○於本院交互詰問時所為證詞以觀，足認其至少曾
    交付一次二千元之款項與被告甲○○，因此最少可認定被告
    甲○○之販毒所得有二千元，是依同條例第十九條第一項之
    規定宣告沒收，如全部或一部不能沒收時，則以其財產抵償
    之。至被告壬○○於其吸安觀勒前案遭查扣之安非他命五包
    共重六十九‧五公克，雖屬量多，且經刑事警察局檢驗證實
    亦屬安非他命成分無疑（見Ｄ１卷第二一一、二一二頁），
    惟查此部分毒品早在九十三年三月三十一日即遭該另案查扣
    ，而本件認定被告壬○○販毒之時間係自同年六月間開始，
    因此前開早遭查獲之大量安非他命，尚不得作為認定本件被
    告壬○○販賣安非他命之相關證據，況被告壬○○亦否認為
    其所有，即無從於本案一併諭知沒收銷燬，應由檢察官聲請
    單獨宣告沒收為宜，附此敘明。
貳、無罪部分：
一、公訴意旨略以：(一)被告癸○○、壬○○二人共同基於連續販
    賣第一級毒品海洛因之概括犯意，自九十三年六、七月間起
    迄同年九月三十日止，多次在花蓮縣、市等地，由被告癸○○提供毒品，由被告壬○○負責收款或交付毒品等工作，共
    同販賣海洛因予己○○、戊○○、辛○○及甲○○等多人（
    販賣型態、時間、地點、對象及金額均詳如起訴書附表一，
    其中癸○○販賣海洛因予甲○○部分，業經蒞庭檢察官當庭
    追加犯罪事實），因認被告癸○○、壬○○共涉毒品危害防
    制條例第四條第一項之販賣第一級毒品海洛因罪嫌。(二)又被
    告甲○○基於販賣第一級毒品海洛因之犯意，於不詳時間，
    在花蓮市第一廣場樓下，販賣海洛因予戊○○一次，因認被
    告甲○○亦涉犯該條例第四條第一項之販賣第一級毒品海洛
    因罪嫌云云。
二、按犯罪事實應依證據認定之，無證據不得認定犯罪事實；又
    不能證明被告犯罪者，應諭知無罪之判決，刑事訴訟法第一
    百五十四條第二項、第三百零一條第一項分別定有明文。又
    事實之認定，應憑證據，如未能發現相當證據，或證據不足
    以證明，自不能以推測或擬制之方法，為裁判基礎（最高法
    院四十年台上字第八六號判例參照）。再者，認定不利於被
    告之事實，須依積極證據，苟積極證據不足為不利於被告事
    實認定時，即應為有利於被告之認定，更不必有何有利之證
    據（最高法院三十年上字第八一六號判例）；而所謂「積極
    證據足以為不利被告事實之認定」係指據為訴訟上證明之全
    盤證據資料，在客觀上已達於通常一般之人均不致於有所懷
    疑，而得確信被告確曾犯罪之程度，若未達到此一程度，而
    有合理懷疑之存在時，即無從為有罪之認定（最高法院七十
    六年台上字第四九八六號判例）。
三、本件公訴人認為被告癸○○、壬○○共涉前開販賣第一級毒
    品罪嫌，無非係以證人己○○、戊○○及辛○○於警詢中之
    證詞及有海洛因二包（淨重一‧六四公克，純質淨重０‧四
    四公克）、分裝袋、電子秤等物扣案及法務部調查局調科壹
    字第二八０００五五四九號鑑定通知書乙紙、監聽錄音帶及
    其譯文表附卷為其依據。又公訴人認為被告甲○○涉有前開
    販賣第一級毒品罪嫌，則係以證人戊○○於警詢中之證詞及
    有分裝袋、電子秤等物扣案及監聽錄音帶及其譯文表附卷為
    其依據。訊據被告癸○○、壬○○及甲○○均堅詞否認有何
    販賣第一級毒品海洛因之犯行，被告癸○○辯稱：伊雖曾販
    賣安非他命及施用海洛因，然未曾販賣海洛因予己○○、戊○○、辛○○及甲○○等語，被告壬○○辯稱：伊未曾販賣
    海洛因，況且伊根本不認識戊○○等語，被告甲○○辯稱：
    伊根本不認識戊○○，未曾販賣海洛因予戊○○云云。
四、經查：
  (一)警方於九十三年九月三十日及同年十一月十日搜索時，雖相
    繼查扣屬被告癸○○所有之海洛因二包（淨重一‧六四公克
    ，純質淨重僅０‧四四公克，鑑定通知書見本院卷一第一七
    六頁）及海洛因一包（淨重０‧０八公克，空包裝重０‧一
    五公克，鑑定通知書見本院卷一第一七八頁），嗣經送請法
    務部調查局鑑定證實確屬海洛因成分無訛，惟觀其查扣重量
    總和僅屬微量，加上被告癸○○、壬○○自承其本身均有施
    用海洛因之惡習，非無因施用而持有上開海洛因之理由，實
    無從憑此數量極微之海洛因，即遽為不利於被告癸○○、壬○○之認定，況警方於同年九月三十日在被告甲○○住處根
    本未查扣到任何海洛因毒品，於此更無從為不利於被告甲○○之判斷，而認為被告癸○○、壬○○及甲○○已涉販賣第
    一級毒品之犯行。
  (二)證人己○○初於警詢時雖為不利於被告癸○○及壬○○之證
    述，指稱：曾向被告癸○○購買海洛因五次及曾向壬○○購
    買海洛因五、六次云云，惟對於交易細節，諸如交易時間、
    態樣等項均未具體交代，證詞尚屬粗糙，難認已達使人確信
    必有其事之程度，復以被告癸○○、壬○○二人之辯護人於
    本院準備程序中均爭執證人己○○警詢筆錄之證據能力，且
    檢察官亦未能積極舉證其證詞有何可信之特別情況，得認證
    人己○○於警詢所為之證詞較為可採，且為證明犯罪事實存
    否所必要，是其警詢筆錄之證據能力已不無疑慮，復以證人
    己○○於本院審理時到庭經交互詰問否認曾向被告癸○○及
    壬○○購買海洛因，而稱係向綽號「阿秋」之人所購買，至
    於伊在警局之所以承認，實因提藥（毒癮發作）及警察要伊
    承認之故云云，所為證述均不足證明被告二人確有販賣海洛
    因之事實，是無從遽為不利之認定。
  (三)證人戊○○於本院審理時雖到庭坦承曾向被告癸○○多次購
    買安非他命施用（被告癸○○亦已自承販賣安非他命予戊○○），惟一再否認曾向被告癸○○、壬○○、甲○○購買海
    洛因，並稱伊並不認識被告壬○○、甲○○二人（此點與被
    告壬○○、甲○○所辯相符），係警方要伊供證咬出該二人
    ，換取不予移送其吸毒犯行等語，本院為明底蘊乃去函向花
    蓮縣警察局鳳林分局查明，得知證人戊○○迄今確實未因施
    用毒品案件遭警移送，有該分局覆函乙紙在卷可查（見本院
    卷一第二五三頁），所證似非全屬空穴來風，益證證人戊○○於警詢時所為不利於被告三人之指證販賣海洛因部分，尚
    非可採。
  (四)證人辛○○到院雖證稱曾向被告癸○○購買海洛因一次，惟
    進一步陳明僅是請被告癸○○幫忙調貨而已，既僅交易一次
    ，但其對於交易之時間、地點均無從明確答述，且對於交易
    金額究係三千或五千元亦稱不復記憶（見本院卷一第二一八
    頁），況核與其於警詢時所為之證述已有不符，對此不明確
    之證述，實難認為已達證明被告癸○○有販賣海洛因予伊之
    力度，復以販賣海洛因係屬一級重罪，取捨證據不可不慎，
    是上開證人所述不無瑕疵，尚無從援據。
  (五)又蒞庭檢察官雖當庭追加被告癸○○曾販賣海洛因予被告甲○○轉賣之犯罪事實，然其對於被告癸○○究於何地販賣海
    洛因予被告甲○○及販賣次數、販賣金額等具體事實之認定
    及舉證均付之闕如，未盡實質舉證責任，況被告癸○○、甲○○對上開追加之事實均否認其實，乃無從為不利於被告癸○○之認定。
  (六)此外，本件雖有檢察官所稱之監聽錄音帶及其譯文，然就被
    告事後是否均已達成毒品交易，尚無從憑此監聽內容即為不
    利之判定，又扣案之分裝袋、電子秤等物，業經認定為被告
    等人用以販賣第二級毒品安非他命之工具，已如前述，且於
    理論上，被告雖非無以同批器材作為販賣第一級毒品之工具
    之可能，然綜觀上開證人之證詞及其他物證均非無瑕疵可指
    ，是仍無從徒憑此項扣案物即認被告等確有販賣海洛因之實
    。綜上各節，被告等販賣海洛因之犯行，既不能證明，即應
    為其三人均無罪之諭知，以免冤抑。
據上論斷，應依刑事訴訟法第二百九十九條第一項前段、第三百
零一條，毒品危害防制條例第四條第二項、第十八條第一項前段
、第十九條第一項，刑法第十一條前段、第二十八條、第五十六
條、第四十七條、第三十八條第一項第二款，判決如主文。
本案經檢察官丙○○到庭執行職務。
中    華    民    國    94    年    10    月    6    日
                        臺灣花蓮地方法院刑事第一庭
                            審判長法官  張  健  河
                                  法官  陳  雅  敏
                                  法官  吳  韻  馨
上列正本證明與原本無異。
如對本判決不服，應於送達後10日內，向本院提出上訴狀。（應
抄附繕本）
                                書記官
中　　華　　民　　國　　94　　年　　10　　月　　11　　日
附錄本判決論罪之法律條文：
毒品危害防制條例第4條第2項：
製造、運輸、販賣第二級毒品者，處無期徒刑或七年以上有期徒
刑，得併科新臺幣七百萬元以下罰金。
毒品危害防制條例第18條第1項：
查獲之第一、二級毒品及專供製造或施用第一、二級毒品之器具
，不問屬於犯人與否，均沒收銷燬之；查獲之第三、四級毒品及
製造或施用毒品之器具，無正當理由而擅自持有者，均沒入銷燬
之。但合於醫藥、研究或訓練之用者，得不予銷燬。
毒品危害防制條例第19條第1項：
犯第四條至第九條、第十二條、第十三條或第十四條第一項、第
二項之罪者，其供犯罪所用或因犯罪所得之財物，均沒收之，如
全部或一部不能沒收時，追徵其價額或以其財產抵償之。
附表：
┌──┬──────┬───────┬───┬─────┬───┬────┐
│編號│時　   間   │地　　　　　  │對　象│交易金額  │次數  │行為人  │
├──┼──────┼───────┼───┼─────┼───┼────┤
│一　│93年7月至9月│被告住處或市郊│李馬龍│總金額約八│三至四│癸○○、│
│　  │間          │不詳地點      │      │至九萬元  │次    │壬○○  │
│    │　　　　　　│（其中一次係羅│    　│（已收款項│　　　│        │
│    │            │ 仁佑到花東公 │      │一萬元）  │      │        │
│　  │　　　　　  │ 路函園旅館前 │  　　│　　　　　│　　　│　　　　│
│　  │            │ 交貨八千元） │      │          │      │        │
├──┼──────┼───────┼───┼─────┼───┼────┤
│ 二 │93年8月至9月│監理站附近路旁│楊國良│總金額約二│十餘次│癸○○、│
│    │間          │（壬○○曾協助│      │萬元      │      │壬○○  │
│　　│　　　　　　│　交貨）　　　│　　　│（已收款項│ 　　 │　　    │
│　  │            │              │      │  二千元）│      │        │
├──┼──────┼───────┼───┼─────┼───┼────┤
│ 三 │93年7月間　 │建國路旁　　　│簡文雄│總金額七至│二至三│癸○○、│
│　　│　          │（其中二次係由│　　  │八千元　　│次　　│壬○○  │
│    │　　　　　　│ 壬○○送貨到 │      │（已收款項│      │        │
│    │            │ 遠東百貨附近 │      │ 七、八千 │      │        │
│    │            │ ）           │      │ 元）     │      │        │
├──┼──────┼───────┼───┼─────┼───┼────┤
│ 四 │93年7、8月間│花蓮市○○○街│徐瑜玟│二千　　　│三次　│癸○○、│
│　  │　　　　　　│或五街的一家超│　　　│三千　　　│　　　│壬○○　│
│    │　　　　　　│商前　　　　　│　　　│五千　　　│　　　│　　    │
│　　│            │（壬○○曾協助│      │（已收款項│      │        │
│　  │            │ 送貨並代接電 │      │ 一萬元） │      │        │
│    │            │ 話販售）     │      │          │      │        │
├──┼──────┼───────┼───┼─────┼───┼────┤
│ 五 │93年7、8月間│花蓮市○○街  │林天祥│每次二千至│二次　│癸○○、│
│    │            │113巷48號　　 │ 　　 │五千元不等│　　　│壬○○　│
│    │            │（壬○○曾協助│      │（已收款項│      │        │
│    │            │ 送貨、收款） │      │ 八千元） │      │        │
├──┼──────┼───────┼───┼─────┼───┼────┤
│ 六 │93年6月至9月│花蓮市○○○街│戊○○│　　　　　│七至八│壬○○　│
│　　│間　　　　　│譚眼科附近　　│　　　│　　　　　│次　　│　　    │
├──┼──────┼───────┼───┼─────┼───┼────┤
│ 七 │93年6月至9月│被告住處　　　│戊○○│已收款項一│約十餘│癸○○　│
│　　│間　　　　　│（永興村）　　│　　　│萬五千元　│次　　│　　    │
│　  │            │              │      │          │      │        │
├──┼──────┼───────┼───┼─────┼───┼────┤
│ 八 │93年7月間　 │吉安鄉○○路  │徐楠凱│總金額約一│二至三│癸○○、│
│　　│　　　　　　│7-11超商附近　│　　　│萬元　　　│次　　│壬○○　│
│　　│　　　　　　│中華國小附近　│　　　│（已收款項│　　　│　　    │
│　  │            │（壬○○曾協  │      │一萬元）  │      │        │
│    │            │ 助送貨收款） │      │          │      │        │
├──┼──────┼───────┼───┼─────┼───┼────┤
│ 九 │93年6、7、8 │被告住處附近　│朱震齊│每次一千元│三至四│癸○○、│
│　　│月間　　　　│（稻香村）　　│　　　│總金額約三│次　　│壬○○　│
│　　│　　　　　　│（壬○○曾代接│  　　│至四千元　│　　　│　　    │
│　  │            │電話洽談交易）│      │（已收款項│      │        │
│    │            │              │      │三、四千元│      │        │
│    │            │              │      │ ）       │      │        │
├──┼──────┼───────┼───┼─────┼───┼────┤
│ 十 │93年8月間　 │中華國小附近　│羅惠蓮│總金額約八│三至四│癸○○、│
│　　│　　　　　　│（壬○○曾送貨│    　│至九千元　│次　　│壬○○　│
│    │            │一次，未取款）│      │（已收款項│      │        │
│    │            │              │      │八、九千元│      │        │
│    │            │              │      │）        │      │        │
├──┼──────┼───────┼───┼─────┼───┼────┤
│ 十 │93年8月21日 │花蓮市公正新村│李耀華│總金額約二│　　　│癸○○、│
│ 一 │起至9月11、 │八十號、中華國│　    │萬餘元　　│　　　│壬○○　│
│    │12日間      │小正門        │      │（已收款項│      │        │
│    │            │（壬○○曾協助│      │一萬六千元│      │        │
│    │            │ 送貨一次）   │      │）        │      │        │
├──┼──────┼───────┼───┼─────┼───┼────┤
│ 十 │93年6、7月間│吉安鄉慶豐村超│黃益俊│每次一至二│三至四│壬○○　│
│ 二 │　　　　　　│商後方、花蓮市│　　　│千元　　　│次　　│　　    │
│　  │            │國盛四街譚眼科│      │          │      │        │
│    │            │附近          │      │          │      │        │
├──┼──────┼───────┼───┼─────┼───┼────┤
│ 十 │93年6、7月間│稻香村        │黃益俊│已收款項一│一次  │癸○○  │
│ 三 │（追加事實部│              │      │千元      │      │        │
│    │  分）      │              │      │          │      │        │
├──┼──────┼───────┼───┼─────┼───┼────┤
│ 十 │93年7月間　 │花蓮市○○○街│丁○○│每次一千、│十餘次│癸○○、│
│ 四 │　　　　　　│譚眼科附近、  │　　　│三千至五千│　　　│壬○○  │
│　  │            │國興五街122之1│      │元        │      │        │
│　　│　　　　　　│號　　　　　　│　　　│（已收款項│　　　│　　　  │
│　　│            │（壬○○共同前│      │三、四千元│      │        │
│    │            │往交易）      │      │）　      │      │        │
│    │            │              │      │          │      │        │
│    │            │              │      │          │      │        │
├──┼──────┼───────┼───┼─────┼───┼────┤
│ 十 │93年6至9月間│鳳林鎮○○街二│辛○○│總金額約十│二十多│癸○○、│
│ 五 │　　　　　　│十號鄧之住處、│　　　│五萬　　　│次　  │壬○○　│
│　　│　　　　　　│花蓮市區不詳地│　　　│（已收款項│　　  │　　　　│
│　  │            │點            │      │四萬元）  │      │        │
│    │            │（壬○○曾三次│      │          │      │        │
│    │            │開車載癸○○前│      │          │      │        │
│    │            │往鳳林交易）  │      │          │      │        │
├──┼──────┼───────┼───┼─────┼───┼────┤
│ 十 │93年7月間   │花蓮縣吉安鄉慶│詹靖成│已收款項二│三、四│癸○○  │
│ 六 │（追加事實部│豐市場附近    │      │、三千元  │次    │        │
│    │分）        │              │      │          │      │        │
├──┼──────┼───────┼───┼─────┼───┼────┤
│ 十 │93年7、8月間│中華國小正門前│廖俊彥│總金額約一│十多次│癸○○、│
│ 七 │（追加事實部│、譚眼科等處  │      │萬元，尚未│      │壬○○  │
│    │分）        │（壬○○曾一起│      │收取      │      │        │
│    │            │前往交易）    │      │          │      │        │
├──┼──────┼───────┼───┼─────┼───┼────┤
│ 十 │93年7月間   │潘家興住處    │潘家興│已收款項三│三、四│癸○○  │
│ 八 │（追加事實部│              │      │、五千元  │次    │        │
│    │分）        │              │      │          │      │        │
├──┼──────┼───────┼───┼─────┼───┼────┤
│ 十 │93年7、8月間│中華國小及花蓮│甲○○│總重量約5 │多次  │癸○○  │
│ 九 │（追加事實部│市區不詳處所  │      │兩左右    │      │        │
│    │分）        │              │      │（已收款項│      │        │
│    │            │              │      │六萬元）  │      │        │
├──┼──────┼───────┼───┼─────┼───┼────┤
│ 二 │93年7至9月間│甲○○化道路家│庚○○│每次一千元│三、四│甲○○　│
│ 十 │　　　　　  │附近　　　　　│　　  │（已收款項│次　　│  　　　│
│    │            │              │      │二千元）  │      │        │
└──┴──────┴───────┴───┴─────┴───┴────┘
